臺灣基隆地方法院基隆簡易庭小額民事判決
109年度基小字第3344號
原      告  洪明泉  

被      告  蕭至皓  



上列當事人間損害賠償事件，本院於民國109年12月16日言詞辯
論終結，判決如下：
    主  文
被告應給付原告新臺幣肆萬柒仟捌佰柒拾壹元，及自民國一百零
九年十一月二日起至清償日止，按週年利率百分之五計算之利息
。
原告其餘之訴駁回。
訴訟費用新臺幣壹仟元由被告負擔新臺幣陸佰元，餘新臺幣肆佰
元由原告負擔。
本判決第一項得假執行。
    事實及理由
一、原告主張：被告於民國109年6月26日12時16分許，駕駛車牌
    號碼0000-00號自用小客車，行經新北市瑞芳區臺二線83.7
    公里處（下稱系爭路段），因未注意車前狀況，不慎撞及原
    告所有並由其駕駛之車牌號碼0000-00號自用小客車（下稱
    系爭車輛），致系爭車輛受損，計支出修繕費用新臺幣（下
    同）80,000元（其中工資44,301元、零件35,699元）。為此
    ，爰依民法第184條第1項前段、第2項、第191條之2等規定
    提起本件訴訟。並聲明：被告應給付原告80,000元，及自起
    訴狀繕本送達翌日起至清償日止，按週年利率5%計算之利息
    。
二、被告答辯：本件事故係原告之系爭車輛突從路肩駛入車道，
    致被告反應不及，才發生碰撞等語。並聲明：原告之訴駁回
    。
三、本院之判斷：
(一)按汽車、機車或其他非依軌道行駛之動力車輛，在使用中加
    損害於他人者，駕駛人應賠償因此所生之損害，民法第 191
    條之2 前段定有明文。次按汽車行駛時，駕駛人應注意車前
    狀況及兩車並行之間隔，並隨時採取必要之安全措施，不得
    在道路上蛇行，或以其他危險方式駕車，道路交通安全規則
    第94條第3項定有明文。查原告主張被告於109年6月26日12
    時16分許，駕駛車牌號碼0000-00號自用小客車，行經系爭
    路段，與行駛於其前方、原告所有並由其駕駛之系爭車輛發
    生碰撞，致系爭車輛受損等情，業據原告提出新北市政府警
    察局交通事故當事人登記聯單、事故初步分析研判表、現場
    照片、現場圖、專用估價單、結帳清單、維修照片、統一發
    票等件為憑，並有新北市政府警察局瑞芳分局109年10月20
    日新北警瑞交字第1093673289號函暨檢附本件交通事故相關
    資料（道路交通事故現場圖、道路交通事故調查報告表㈠㈡、
    A3類道路交通事故調查紀錄表、現場照片、酒精測定紀錄表
    、自首情形紀錄表、交通事故當事人登記聯單、車籍資料等
    ）在卷可稽。又本件事故案發當時天候晴、日間有自然光線
    、視線良好、路面乾燥且鋪設柏油、無缺陷、路況良好、無
    障礙物，並無不能注意之情事，被告駕駛車牌號碼0000-00
    號自用小客車，行駛於系爭路段，本應謹慎注意前方車況，
    以隨時採取必要安全措施，其卻疏未注意與前車保持車距，
    致不慎追撞系爭車輛之車尾，發生本件事故，亦有上開道路
    交通事故現場圖、道路交通事故調查紀錄表、現場照片附卷
    足憑，復經本院當庭勘驗事發當時被告車輛之行車紀錄器畫
    面，製成勘驗筆錄為證（按：被告當庭提出隨身碟一只，其
    儲存檔案之內容詳如本判決附件所示）。從而，被告因過失
    不法行為，造成系爭車輛所有權發生損害，且兩者間有相當
    因果關係，揆諸上開規定，被告自應負侵權行為損害賠償責
    任。至被告雖抗辯其行車當時，係原告自其前方右側之路邊
    驟然駛入車道，被告猝不及防云云，惟觀附件所示之內容，
    當時系爭路段正在塞車，車輛走走停停，系爭車輛於錄影時
    間1分28秒時即由路側駛入車陣，於1分35秒即完全進入車道
    ，且行駛在被告車輛前方，嗣至1分52秒時被告車輛方追撞
    系爭車輛。職故，按當時情節，系爭路段車速緩慢，原告既
    無可能驟然駛入車道，被告亦已有足夠時間判斷車前狀況，
    遑論系爭車輛係於被告車輛前方行駛近20秒，才突遭被告車
    輛追撞，顯然被告所辯，係與客觀事證相悖，洵非可採。
(二)按不法毀損他人之物者，被害人得請求賠償其物因毀損所減
    少之價額，民法第196 條定有明文。所謂請求賠償物被毀損
    所減少之價額，得以修復費用為估定標準，但以必要者為限
    ，例如修理材料以新品換舊品，應予折舊（最高法院77年度
    第9次民事庭會議決議參照）。又依行政院106年2月3日台財
    稅字第10604512060 號函所頒之「固定資產耐用年數表」及
    行政院45年7 月31日台（45）財字第4180號令發布之「固定
    資產折舊率表」，車輛之耐用年數為5 年，依定率遞減法計
    算每年折舊率為千分之369，且最後1年之折舊額，加歷年折
    舊累計額，其總和不得超過該資產成本原額之10分之9 ，另
    參酌營利事業所得稅查核準則第95條第6 項規定，固定資產
    提列折舊採用定率遞減法則者，以1 年為計算單位，其使用
    期限未滿1 年者，按實際使用之月數相當於全年之比例計算
    之，不滿1月者，以月計。查系爭車輛出廠日期為96年5月，
    有本院職權查詢公路監理電子閘門之車籍資料在卷可按，距
    本件事故發生時，其車齡已逾耐用年限，故其材料折舊應按
    新品價格百分之10計付為適宜。而系爭車輛之損害為80,000
    元，其中35,699 元為零件費用，有原告提出結帳清單、統
    一發票在卷可稽，則系爭車輛更換零件部分，經扣除折舊後
    為3,570 元（計算式：35699×1/10，元以下四捨五入），加
    計工資44,301元，系爭車輛之損害額為47,871元（計算式：
    44301＋3570），至原告逾此範圍之請求，應予駁回。
(三)綜上所述，原告依民法第191條之2規定，請求被告給付47,8
    71元，及自起訴狀繕本送達被告翌日即109 年11月2日起至
    清償日止，按週年利率5%計算之利息，於法有據，應予准許
    ，逾此部分之請求，為無理由，應予駁回。
四、本件係依小額程序所為被告部分敗訴之判決，依民事訴訟法
    第436 條之20規定，就原告勝訴部分依職權宣告假執行，並
    依同法第436 條之19規定，於判決時一併確定訴訟費用額。
五、據上論結，本件原告之訴為一部有理由，一部無理由，依民
    事訴訟法第436條之23、第436條第2項、第79條、第436條之
    19、第436條之20，判決如主文。
中    華    民    國    109    年    12    月    30   日
                  基隆簡易庭   法  官  曹庭毓
以上正本係照原本作成。
如不服本判決，應於送達後20日內，向本院提出上訴狀（上訴狀
應表明上訴理由）並繳納上訴審裁判費；如於本判決宣示後送達
前提起上訴者，應於判決送達後20日內補提上訴理由書（須按對
造人數附繕本）。
如委任律師提起上訴者，亦應一併繳納上訴審裁判費。
對於小額程序之第一審判決之上訴，非以其違背法令之理由，不
得為之。且上訴狀內應記載表明（一）原判決所違背之法令及其
具體內容。（二）依訴訟資料可認為原判決有違背法令之具體事
實者。
中    華    民    國    109    年    12    月    30   日
                               書記官  黃婉晴
附件：　　　　　　　　　　　　　　　 
法官諭知當庭勘驗USB內容，勘驗情形如下： 一、畫面一開始，是由被告的車輛往前拍攝的影像，可以看到當時正在塞車中，車陣走走停停，又當時被告的車輛前方是案外車輛。 二、1：28畫面中可以看見原告2112-SL車輛停在路肩，且開始從路肩向左行駛至車道，嗣於1：35原告的車輛四輪完全進入車道內，並行駛於被告車輛的前方。 三、1：52被告車輛撞擊原告車輛。